臺灣臺北地方法院民事裁定
111年度北保險簡字第96號
原      告  陳志昇即振昇土木包業

訴訟代理人  陳光助
上列原告與被告富邦產物保險股份有限公司等人間確認保單價值
準備金存在事件，本院裁定如下：
    主  文
原告應於本裁定送達後五日內，補正民事訴訟法第二百四十九條
第二項第二款要件之欠缺，逾期即駁回其訴。
    理  由
一、原告之訴，依其所訴之事實，在法律上顯無理由，法院得不
    經言詞辯論，逕以判決駁回之，但其情形可以補正者，審判
    長應定期間先命補正，民事訴訟法第249條第2項第2款定有
    明文。
二、經查，本院前於民國111年7月18日，以111年度北保險簡字
    第96號裁定命原告具狀補正本件當事人及應受判決事項之聲
    明（見本院卷第65頁至第67頁），而原告固於111年7月22日
    提出補正及說明狀，補正本件訴之聲明為「請貴院依104年
    度北字第12819號判決判例將債務人投保各保險公司保險契
    約終止或解約，其債務人投保各保險公司之保險準備金，做
    為清償債權憑證之債款」（見本院卷第77頁；註：原告前揭
    「104年度北字第12819號」應係「104年度北簡字第12819號
    」之誤植）。惟按民事訴訟係採處分權主義，因而法院應受
    當事人聲明拘束，禁止訴外裁判（最高法院111年度台上字
    第615號判決意旨參照）；民事訴訟採辯論主義，舉凡法院
    判決之範圍及判決基礎之訴訟資料，均應以當事人之所聲明
    及所主張者為限（最高法院110年度台上字第2131號、109年
    度台上字第1091號判決意旨參照）；法院應受原告訴之聲明
    拘束，不得就當事人未聲明之事項為判決，此觀民事訴訟法
    第388條之規定自明（最高法院110年度台上字第1938號、第
    239號、109年度台上字第2516號判決意旨參照）。本件依原
    告前揭訴之聲明所載之請求本院以判決將債務人傅晏緹即裕
    宸企業投保各保險公司保險契約終止或解約等語（見本院卷
    第77頁），核屬原告主張有形成權存在，起訴請求本院以判
    決直接宣告法律關係創設、變更或消滅（按：應屬實體法上
    形成之訴，而非程序法上形成之訴或形式上形成之訴），然
    依原告於起訴狀內記載之事實觀之，暨參諸聲明拘束性原則
    ，原告在法律上顯然不能獲得勝訴之判決，其要件即有欠缺
    。爰依前開法條規定，命原告於本裁定送達後5日內補正，
    逾期不補正者，即駁回原告之訴。
三、裁定如主文。
中　　華　　民　　國　　111 　年　　7 　　月　　27　　日
                  臺北簡易庭    法  官　詹慶堂
以上正本係照原本作成。
不得抗告。
中　　華　　民　　國　　111 　年　　7 　　月　　27　　日
                                書記官　馬正道